【裁判字號】    97,上訴,5101
【裁判日期】    971216
【裁判案由】    毒品危害防制條例
【裁判全文】
臺灣高等法院刑事判決                97年度上訴字第5101號
上  訴  人
即  被  告  乙○○
                    （另案於臺灣臺北監獄台北分監獄執行）
上列上訴人因違反毒品危害防制條例案件，不服臺灣板橋地方法
院97年度訴字第1567號，中華民國97年9月23日第一審判決（起
訴案號：臺灣板橋地方法院檢察署97年度毒偵字第1813號），提
起上訴，本院判決如下：
    主  文
上訴駁回。
    事實及理由
一、本案經本院審理結果，認第一審判決以上訴人即被告乙○○
    係犯毒品危害防制條例第10條第1項之施用第一級毒品罪。
    被告於施用毒品海洛因而持有該毒品之低度行為，應為施用
    之高度行為所吸收，不另論罪。且被告為累犯。並審酌被告
    正值青壯，不思尋求正當之身心發展，不知警惕自持，竟又
    施用足以導致精神障礙、性格異常，甚至造成生命危險之毒
    品，戕害一己之身心健康，對社會治安可能之危害程度非微
    ，惟其於犯罪後尚能坦承犯行等一切情狀，判處被告「乙○
    ○施用第一級毒品，累犯，處有期徒刑拾月。扣案之第一級
    毒品海洛因驗餘淨重零點零壹貳捌公克沒收銷燬；注射針筒
    肆支沒收。」；認事用法及量刑均無不當，應予維持，並引
    用第一審判決書記載之事實、證據及理由（如附件原審判決
    書）。
二、本案事證已明。被告上訴意旨稱：其有供出毒品來源，原審
    判決未依據毒品危害防制條例第17條減輕其刑等語。惟經本
    院質之被告，被告稱：我係本案97年2月2日被查獲施用毒品
    之前，向台北市警察局刑警大隊檢舉賣給我海洛因的人，綽
    號叫「小龍」等語。惟按，毒品危害防制條例第17條固規定
    犯該條例第10條之施用毒品罪，供出毒品來源，因而破獲者
    ，得減輕其刑。乃係被查獲施用毒品者之後，供出毒品來源
    者，並因而破獲者，始得減輕其刑。依本案被告所供，其係
    被查獲施用之前，檢舉「小龍」販賣毒品，核其情節係舉發
    犯罪，此與供出毒品來源之要件不符。是被告上訴要求依毒
    品危害防制條例第17條減輕其刑，為無理由，應予駁回。再
    被告聲請傳喚台北市警察局刑警大隊警員甲○○，本院亦認
    無必要，併此敘明。
據上論斷，應依刑事訴訟法第373條、第368條，判決如主文。
本案經檢察官鄭龍照到庭執行職務。
中    華    民    國    97    年    12    月    16    日
                  刑事第一庭  審判長法  官  葉騰瑞
                                    法  官  莊明彰
                                    法  官  王炳梁
以上正本證明與原本無異。
如不服本判決，應於收受送達後10日內向本院提出上訴書狀，其
未敘述上訴之理由者並得於提起上訴後10日內向本院補提理由書
（均須按他造當事人之人數附繕本）「切勿逕送上級法院」。
                                    書記官  廖逸柔
中    華    民    國    97    年    12    月    16    日
附錄本案論罪科刑法條全文：
毒品危害防制條例第10條：
施用第一級毒品者，處6月以上5年以下有期徒刑。
施用第二級毒品者，處3年以下有期徒刑。
附件：
臺灣板橋地方法院刑事判決              97年度訴字第1567號
公  訴  人  臺灣板橋地方法院檢察署檢察官
被      告  乙○○  男  45歲（民國○○年○月○○日生）
                    身分證統一編號：Ｚ000000000號
                    住臺北縣中和市○○路280巷11弄5之3號
                  （現另案於臺灣臺北監獄臺北分監執行中）
上列被告因違反毒品危害防制條例案件，經檢察官提起公訴（97
年度毒偵字第1813號），本院受理後被告為有罪之陳述，經合議
庭裁定由受命法官獨任進行簡式審判程序，判決如下：
    主  文
乙○○施用第一級毒品，累犯，處有期徒刑拾月。扣案之第一級
毒品海洛因驗餘淨重零點零壹貳捌公克沒收銷燬；注射針筒肆支
沒收。
    事  實
一、乙○○前於民國87年間因施用毒品案件，經本院以87年度毒
    聲字第1219號裁定送觀察、勒戒後，認有繼續施用毒品之傾
    向，再經本院以87年度毒聲字第1774號裁定令入戒治處所施
    以強制戒治，嗣經停止戒治所餘戒治期間付保護管束，迄88
    年9 月1 日期滿保護管束未經撤銷視為強制戒治期滿，經臺
    灣板橋地方法院檢察署檢察官以88年度戒毒偵字第230 號為
    不起訴處分確定。又於91年間因施用毒品案件，經臺灣板橋
    地方法院檢察署檢察官聲請簡易判決處刑及強制戒治，其中
    強制戒治部分經本院以91年度毒聲字第1589號裁定令入戒治
    處所施以強制戒治，於92年5 月21日期滿，另聲請簡易判決
    處刑部分，則經本院於91年7 月26日以91年度板簡字第965
    號判處有期徒刑六月，於91年9 月30日確定，於92年11月21
    日縮刑期滿執行完畢；復於93年間因施用毒品案件，經本院
    於93年9 月6 日以93年度訴字第1035號判處有期徒刑八月，
    於93年11月22日確定，於94年12月22日縮刑期滿執行完畢（
    構成累犯）。又於96年間因施用毒品案件，於96年8 月27日
    以96年度訴字第2298號判處有期徒刑九月，於96年12月17日
    確定（嗣於97年8 月27日入監，現尚執行中）。猶不知悔改
    ，竟仍基於施用第一級毒品海洛因之犯意，於97年2 月2 日
    凌晨2 時許，在位於臺北縣新店市○○路289 號之佛教慈濟
    綜合醫院臺北院區，以注射針筒注入體內之方式施用第一級
    毒品海洛因一次。嗣於97年2 月2 日下午2 時20分許，在其
    位於臺北縣中和市○○路280 巷11弄5 之3 號之住處為警查
    獲，並扣得其所有供己施用之第一級毒品海洛因驗餘淨重0.
    0128公克及供其施用第一級毒品海洛因所用之注射針筒四支
    ，且經警採尿驗悉。
二、案經臺北縣政府警察局中和分局報請臺灣板橋地方法院檢察
    署檢察官偵查起訴，經本院合議庭裁定以簡式審判程序審理
    。
    理  由
一、訊據被告乙○○於本院審理時對其於上揭時、地施用第一級
    毒品海洛因之犯行，業已坦承不諱，又被告經警詢問後所採
    集之尿液經送檢驗結果，呈施用第一級毒品海洛因之鴉片類
    藥物陽性反應，有臺灣檢驗科技股份有限公司於97年2 月25
    日出具之濫用藥物檢驗報告一件附卷可稽。而扣案之白粉，
    經送交通部民用航空局航空醫務中心鑑驗結果，確含第一級
    毒品海洛因成分，驗餘淨重0.0128公克，有該中心97年3 月
    14日航藥鑑字第0971525 號毒品鑑定書一件在卷足憑。此外
    ，復有被告所有供己施用毒品海洛因所用之注射針筒四支扣
    案可證。再者，被告前於87年間因施用毒品案件，經本院以
    87年度毒聲字第1219號裁定送觀察、勒戒後，認有繼續施用
    毒品之傾向，再經本院以87年度毒聲字第1774號裁定令入戒
    治處所施以強制戒治，嗣經停止戒治所餘戒治期間付保護管
    束，迄88年9 月1 日期滿保護管束未經撤銷視為強制戒治期
    滿，經臺灣板橋地方法院檢察署檢察官以88年度戒毒偵字第
    230 號為不起訴處分確定；又於91年間因施用毒品案件，經
    本院以91年度毒聲字第1589號裁定令入戒治處所施以強制戒
    治，於92年5 月21日期滿執行完畢，此有臺灣高等法院被告
    前案紀錄表附卷可參，是被告乃經強制戒治執行完畢釋放後
    ，五年內再犯施用毒品之犯行，至為灼然。綜上，足認被告
    自白與事實相符，罪證明確，犯行洵堪認定。
二、查海洛因係毒品危害防制條例第2 條第2 項第1 款所列之第
    一級毒品。核被告所為，係犯毒品危害防制條例第10條第1
    項之施用第一級毒品罪。被告於施用毒品海洛因而持有該毒
    品之低度行為，應為施用之高度行為所吸收，不另論罪。查
    被告前於91年間因施用毒品案件，經本院於91年7 月26日以
    91年度板簡字第965 號判處有期徒刑六月，於91年9 月30日
    確定，於92年11月21日縮刑期滿執行完畢；復於93年間因施
    用毒品案件，經本院於93年9 月6日 以93年度訴字第1035號
    判處有期徒刑八月，於93年11月22日確定，於94年12月22日
    縮刑期滿執行完畢，有臺灣高等法院被告前案紀錄表在卷可
    按，其於有期徒刑執行完畢後五年以內故意再犯本案之罪，
    係屬累犯，應依刑法第47條第1 項之規定加重其刑。爰審酌
    被告年值青壯，不思尋求正當之身心發展，不知警惕自持，
    竟又施用足以導致精神障礙、性格異常，甚至造成生命危險
    之毒品，戕害一己之身心健康，對社會治安可能之危害程度
    非微，惟其於犯罪後尚能坦承犯行等一切情狀，量處如主文
    所示之刑，以示懲儆。
三、扣案之第一級毒品海洛因驗餘淨重0.0128公克，係查獲之毒
    品，不問屬於犯人與否，爰依毒品危害防制條例第18條第1
    項前段規定，併予宣告沒收銷燬。又扣案之注射針筒四支，
    係被告所有供己施用毒品海洛因所用之物，業據其於審理時
    供認在卷，爰依刑法第38條第1 項第2 款規定，併予宣告沒
    收。
據上論斷，應依刑事訴訟法第273 條之1 第1 項、第299 條第1
項前段，毒品危害防制條例第10條第1 項、第18條第1 項前段，
刑法第11條前段、第47條第1 項、第38條第1 項第2 款，判決如
主文。
本案經檢察官劉仕國到庭執行職務
中    華    民    國    97    年    9     月    23    日
                  刑事第十五庭    法  官  張江澤
以上正本證明與原本無異。
如不服本判決，應於判決送達後10日內，向本院提出上訴狀。
                                  書記官  梁宜庭
中    華    民    國    97    年    9     月    24    日
附錄本案論罪科刑法條全文：
毒品危害防制條例第10條
施用第一級毒品者，處六月以上五年以下有期徒刑。
施用第二級毒品者，處三年以下有期徒刑。


司法院資訊處製作；財團法人民間司法改革基金會備份。
